# 请教陈版：新成立公司收入成本确认

提问人：dotaauditor 时间：2016-12-22 19:47:24
请教陈版主及各位大神，被审单位为本年新成立的整车运输企业，业务模式为从上游整车企业（关联方）获取运输业务后，全部外包给下游第三方企业（非关联方）运输。被审单位 11 月开始发生第一笔运输业务，因成立时间较短，现已确定截至 12 月 31 日，被审单位无法与上游及下游企业签订运输业务合同，也无法就运输价格达成任何协议。（因被审单位最终控制方为大型国企，母公司为整车运输集团公司，信誉良好，且下游承运商与被审单位母公司长期合作，因此在协议价格未定情况下，下游承运商已开始运输业务）请问这种情况下，本期收入成本应当如何合理确认？

回答人：chenyiwei
考虑能否依据历史经验和可获取的其他信息合理估计收入金额，且确保基本能收到，以及对应应有本企业履行的合同义务是否已经履行完毕等因素。如果同时满足的，可以暂估收入。但要注意务必谨慎。